臺灣新竹地方法院民事小額判決  
111年度竹東小字第3號
原      告  富邦資產管理股份有限公司

法定代理人  洪主民  
訴訟代理人  潘威翔  
被      告  吳新明  
上列當事人間返還信用卡消費款事件，本院於民國111年1月4日
辯論終結，判決如下：
    主  文
被告應給付原告新臺幣伍萬玖仟柒佰肆拾肆元，及其中新臺幣肆
萬零陸佰肆拾伍元自民國九十三年四月十五日起至一○四年八月
三十一日止，按年息百分之十七點五計算之利息，及自民國一○
四年九月一日起至清償日止，按年息百分之十五計算之利息。及
違約金新臺幣壹元。
原告其餘之訴駁回。
訴訟費用新臺幣壹仟元由被告負擔。
本判決原告勝訴部分得假執行。
    理  由  要  領
一、按民法第252條規定：「約定之違約金額過高者，法院得減
    至相當之數額。」至於是否相當，即須依一般客觀事實，社
    會經濟狀況及當事人所受損害情形，以為斟酌之標準。且約
    定之違約金過高者，除出於債務人之自由意思，已任意給付
    ，可認為債務人自願依約履行，不容其請求返還外，法院仍
    得依前開規定，核減至相當之數額。
二、經查，本件原告請求被告按年息17.5%、15%之10%計算逾期
    違約金，其標準應依一般客觀事實、社會經濟狀況及當事人
    所受損害情形，以求公平。審酌原告就信用卡本金部分，已
    收取按週年利率17.5%、15%計算之利息，與銀行法所定最高
    利率之限制差異無幾，且原告因被告遲延給付，除受有利息
    損失外，並未有其他之積極損害，兼衡國內貨幣市場利率已
    大幅調降，可認原告已獲有相當之經濟利益，並足以彌補其
    損失。若再課予被告按上開利息之10%計算逾期違約金，對
    被告顯有失公平，依上揭規定應予酌減至1元。
三、訴訟費用負擔之依據：民事訴訟法第79條。因原告敗訴部分
    僅為違約金部分，是本件訴訟費用應由被告全部負擔為當。
    並依同法第87條第1 項規定確定訴訟費用額如主文第3 項所
    示。
中　　華　　民　　國　　111 　年　　1 　　月　　22　　日
                  竹東簡易庭  法　官  黃致毅
以上正本係照原本作成。
如對本判決上訴，須於判決送達後20日內向本院提出上訴
（須按他造當事人之人數附繕本）。如委任律師提起上訴者，應
一併繳納上訴審裁判費。
中　　華　　民　　國　　111 　年　　1 　　月　　22　　日
                              書記官　蕭宛琴
　　　　　　　　　　　　　　　　
附錄：
一、民事訴訟法第436條之18第1項：
    （小額訴訟程序）判決書得僅記載主文，就當事人有爭執事
    項，於必要時得加記理由要領。
二、民事訴訟法第436條之24第2項：
    對於小額程序之第一審裁判上訴或抗告，非以其違背法令為
    理由，不得為之。
三、民事訴訟法第436條之25：
    上訴狀內應記載上訴理由，表明下列各款事項：
    ㈠原判決所違背之法令及其具體內容。
    ㈡依訴訟資料可認為原判決有違背法令之具體事實。